【裁判字號】    97,交聲,2051
【裁判日期】    970722
【裁判案由】    聲明異議
【裁判全文】
臺灣臺中地方法院交通事件裁定        97年度交聲字第2051號
原處分機關  交通部公路總局台中區監理所
受處分人    甲○○
上列異議人即受處分人因違反道路交通管理處罰條例案件，對於
交通部公路總局台中區監理所民國97年6月9日所為之裁決（中監
違字第裁60-GE0000000號違反道路交通管理事件裁決書），聲明
異議，本院裁定如下：
    主    文
異議駁回。
    理    由
一、原處分機關略以：台中市警察局第三分局於97年3月17日6時
    46分許，在台中市○○○路、復興路口處，查獲張鴻裕駕駛
    異議人即受處分人甲○○（下稱受處分人）所有3J-4135號
    自用小貨車，有「汽車牌照（後車牌）掉落未懸掛，未申請
    修復，仍行駛於公路」之違規，而以中市警交字第GE000000
    0號舉發違反道路交通管理事件通知單當場舉發，受處分人
    遲至罰鍰累計至第二階段始到案提出申訴，經舉發機關函復
    略以「本案違規屬實，仍請依法裁罰」，受處分人不服，本
    所遂於97年6月9日，以中監違字第裁60-GE0000000號裁決書
    裁處第二階段罰鍰新台幣七千二百元，並牌照吊銷，受處分
    人不服，於97年6月25日具狀聲明異議。按道路交通管理處
    罰條例第12條第1項第7款規定「汽車已領有號牌而未懸掛或
    不依指定位置懸掛者，處汽車所有人新台幣三千六百元以上
    一萬零八百元以下罰鍰，並牌照吊銷」，另依違反道路交通
    管理事件統一裁罰基準表規定，逾應到案期限三十日內者，
    處第二階段罰鍰新台幣七千二百元，並牌照吊銷，本所依法
    裁決應無不合等語。
二、受處分人則以：受處分人所有3J-4135號自用小貨車領有號
    牌未懸掛為警查獲時間為96年3月17日6時46分許之清晨，因
    當時無地方作維修，且早上趕時間要送貨，故未能即時掛上
    車牌，且車牌掉落也是因恰巧經過凹凸不平地所致，情非所
    願，原處分機關所為裁決顯有違誤等語，聲明異議。
三、按汽車已領有號牌而未懸掛或不依規定位置懸掛，處汽車所
    有人新台幣三千六百元以上一萬零八百元以下罰鍰；牌照並
    吊銷之，道路交通管理處罰條例第12條第1項第7款、第2項
    定有明文。
四、查案外人張鴻裕駕駛受處分人所有3J-4135號自用小貨車，
    於97年3月17日6時46分許，在台中市○○○路、復興路口處
    ，為台中市警察局第三分局查獲「汽車牌照（後車牌）掉落
    未懸掛，未申請修復，仍行駛於公路」之違規，而當場舉發
    等情，為受處分人所不爭執，並有台中市警察局中市警交字
    第GE-0000000號舉發違反道路交通管理事件通知單在卷可稽
    ，則受處分人所有3J-4135號自用小貨車確有已領有號牌未
    懸掛之違規應可認定。參諸受處分人聲明異議意旨，及卷附
    駕駛人張鴻裕所填台中區監理所交通違規陳述單陳述內容補
    充摘要「因於97年3月16日晚上外出車牌掉落，來不及修復
    ，而當天又逢星期天晚上，並沒有修理廠上班，無法馬上修
    復，導致於97年3月17日6時46分遭警開單舉發」等語，可知
    受處分人及駕駛人張鴻裕於為警查獲當日駕駛該3J-4135號
    自用小貨車之前，即知該自用小貨車號碼掉落情事，其本應
    待修復懸掛號牌後方可使用，竟仍駕駛該未懸掛號牌之自用
    小貨車上路，其上開違規行為，自可歸責於受處分人及駕駛
    人張鴻裕（行政罰並非以故意為要件），至受處分人所執當
    時無地方作維修，且早上趕時間要送貨云云，要難據為免罰
    之事由。從而原處分機關根據原舉發機關舉發之上開違規事
    實，依道路交通管理處罰條例第12條規定，裁處受處分人即
    該自用小貨車所有人罰鍰新台幣七千二百元，並牌照吊銷，
    尚無不合，本件受處分人聲明異議為無理由，應予駁回。
五、據上論斷，應依道路交通管理處罰條例第87條、道路交通案
    件處理辦法第19條，裁定如主文。
中    華    民    國    97    年     7    月    22    日
                  交通法庭    法  官  鍾堯航
上正本證明與原本無異。
如不服本裁定應於送達後五日內向本院提出抗告狀。
                                書記官  吳淑願
中    華    民    國    97    年     7    月    22    日


司法院資訊處製作；財團法人民間司法改革基金會備份。
